【裁判字號】    88,交聲,504
【裁判日期】    890229
【裁判案由】    違反道路交通管理處罰條例聲明異議
【裁判全文】
臺灣臺北地方法院交通事件裁定                    八十八年度交聲字第五０四號
    異議人即
    受處分人  甲○○
右列受處分人因違反道路交通管理處罰條例案件，對於台北市交通事件裁決所中華民
國八十八年七月三十日所為之處分（原處分案號：北市交裁車字第二二－二０八０一
二九四五號）聲明異議，本院裁定如左：
    主      文
異議駁回。
    理      由
一、按領有牌照之汽車，其出廠年份，自用小客車未滿三年者免予定期檢驗，三年以
    上未滿六年者，每年至少檢驗一次，六年以上者每年至少檢驗二次；其他自用車
    及營業車未滿五年者，每年至少檢驗一次，五年以上者，每年至少檢驗二次，汽
    車所有人應於指定日期前後一個月內持行車執照、新領牌照登記書向公路監理機
    關申請檢驗，道路交通安全規則第四十四條第一項定有明文，又汽車不依限期參
    加定期檢驗者，處汽車所有人新台幣（以下同）九百元以上一千八百元以下罰鍰
    ，逾期一個月以上者並吊扣其牌照，至檢驗合格後發還，逾期六個月以上者，註
    銷其牌照，道路交通管理處罰條例第十七條第一項亦定有明文。
二、本件受處分人所有之車號ＢＪ－八二０五號自用小客車，於民國七十七年七月間
    出廠，並於七十七年七月二十二日領有牌照，於八十四年二月二十一日在公路局
    雲林監理站檢驗合格後，本應於八十四年七月二十二日參加定期檢驗，詎竟不依
    限期參加該次定期檢驗，經台北市監理處以受處分人有違反前揭道路交通管理處
    罰條例第十七條第一項規定之行為於八十五年三月五日掣單舉發，並要求受處分
    人至監理單位檢驗，並命受處分人應於八十八年四月十二日前到案，而受處分人
    於八十八年四月三日收受舉發通知單後，逾六個月仍未參加定期檢驗及依限到案
    ，原處分機關乃依前揭道路交通管理處罰條例第十七條第一項及違反道路交通管
    理事件統一裁罰標準及處理細則第四十四條第一項之規定於八十八年七月三十日
    逕行裁處受處分人異議人罰鍰一千八百元並註銷其所有前開車號自用小客車牌照
    之處分。
三、受處分人聲明異議意旨固不爭執其所有上開車號自用小客車有未於前開時間參加
    定期檢驗並逾期六個月之事實，核與台北市監理處於八十八年九月二十七日以該
    處北市監三字第八八六二九三０三００號函覆本院所記載受處分人所有上開車號
    自用小客車於八十四年二月二十一日於公路局雲林監理站檢驗合格後，迄今未再
    參加任何定期檢驗之情形相符，並有該部汽車之車籍資料一紙附本院卷可稽，惟
    否認有任何違反道路交通管理處罰條例之行為，辯稱：裁決書上所載應到案日期
    為八十八年四月十二日，而裁決所竟遲至八十八年七月三十日始寄發裁決書，我
    於八十八年八月十日始收受該裁決書，顯然無從依裁決書所載日期到案，該裁決
    書顯然違法云云，惟查：
    受處分人因有前述未將其所有上開車號自用小客車參加定期檢驗，並逾期六個個
    月以上之事實，經台北市監理處於八十八年三月五日以該處北市監一字第二０八
    ０一二九四五號舉發違反道路交通管理事件舉發通知單掣單舉發，該處並於該舉
    發單中載明受處分人應於八十八年四月十二日前到案，有該舉發單一紙在卷足憑
    ，而該舉發單經台北市監理處委由台北光復郵局以掛號方式送達後，係由受處分
    人於八十八年四月三日親自簽收，有該處函覆本院所檢附之該舉發單掛號送達回
    執一份附本院卷可稽，該掛號回執上可清晰見有受處分人身分證字號為Ｚ000
    000000之記載，並蓋有印章，是原處分機關所開立之前開案號裁決書上應
    到案日期八十八年四月十二日及單號為000000000號之記載係指台北市
    監理處所開立上開舉發通知單之單號及命受處分人之應到案期限，而非該裁決書
    之應到案日期，受處分人認上開裁決書中所記載之應到案日期為該裁決書之應到
    案日期，容有誤會，本件事證明確，受處分人之違規行為堪以認定。
四、綜上所述，受處分人所有之前開車號自用小客車確有未參加定期檢驗並逾期六個
    月以上之違規行為，從而原處分機關乃依前揭道路交通管理處罰條例第十七條第
    一項及違反道路交通管理事件統一裁罰標準及處理細則第四十四條第一項之規定
    逕行裁處受處分人異議人罰鍰一千八百元並註銷其所有前開車號自用小客車牌照
    之處分，核無違誤，本件受處分人之異議為無理由，自應將其異議駁回。
據上論斷，應依道路交通案件處理辦法第十九條，裁定如主文。
中      華      民      國    八十九    年      二      月    二十九    日
                                      臺灣臺北地方法院交通法庭
                                          法  官  葉建廷
右正本證明與原本無異。
如不服本裁定應於送達後五日內向本院提出抗告狀
                                          書記官  江虹儀
中      華      民      國    八十九    年      三      月      三      日


司法院資訊處製作；財團法人民間司法改革基金會備份。
